最高法院刑事判決　　　　　　九十四年度台上字第五二八二號
　　上　訴　人　　甲○○
　　　　　　　　　　　　　貴舍.
上列上訴人因擄人勒贖案件，不服台灣高等法院台南分院中華民
國九十一年十二月十日第二審判決（九十一年度上訴字第七三九
號，起訴案號：台灣嘉義地方法院檢察署九十年度偵字第四七八
四、四八二六號），本院判決如下：
    主  文
原判決關於甲○○部分撤銷，發回台灣高等法院台南分院。
    理  由
本件原判決維持第一審論處上訴人甲○○共同意圖勒贖而擄人罪
刑之判決（量處有期徒刑十年），駁回上訴人在第二審之上訴，
固非無見。
惟查：(一)、審理事實之法院，對於案內與認定事實、適用法律、
罪名成立與否或於公平正義之維護或對被告之利益有重大關係之
一切證據，除認為不必要者外，均應詳為調查，然後基於調查所
得之心證以為判斷之基礎；茍與認定事實、適用法律有重要關係
，或於公平正義之維護或對被告之利益，有重大關係之事項，在
客觀上認為應行調查之證據，又非不易調查或不能調查，而未依
法加以調查，率予判決者，即有刑事訴訟法第三百七十九條第十
款應於審判期日調查之證據而未予調查之違法。原判決雖依憑王
天賜、陳建寧之指認及通話明細紀錄查詢作業─查詢結果表、遠
傳電信股份有限公司風險管制中心出具之0000000000
號行動電話持機人資料，為其所認林鴻文於多次接獲上訴人以前
揭行動電話震動方式聯繫後，先後下車在高雄縣湖內鄉○○路○
段七一一號家樂麵包店及台南縣歸仁鄉○○○路○段二二九號前
，以（○七）0000000號及（○六）0000000號公
共電話與上訴人前揭行動電話通話之論據。惟發話人使用行動電
話以震動方式與受話人聯繫，是否亦會留下通聯紀錄？如仍留有
此種通聯方式之紀錄，上開行動電話雙向通聯資料，是否有上訴
人發話而以震動方式與林鴻文通訊之紀錄？此就林鴻文向王天賜
表示該「自稱是陳塗城的姪子」之人是否即為上訴人之事實認定
，至有關係，於上訴人之利益難謂無關聯，客觀上即屬應行調查
之事項，亦非不易或不能調查。原審未深入查明，細心剖析，並
於理由內為必要之論述，即遽認上訴人係以行動電話震動之發話
方式與林鴻文聯繫，非唯速斷，亦難昭折服。(二)、原判決於理由
中以「……王天賜迭於警訊中供稱：『該名自稱係包商陳塗城姪
子之人，與林鴻文係以打行動電話震動方式作為聯絡方式，且（
民國）九十年五月三日林鴻文於車行經高雄縣湖內鄉、台南縣歸
仁鄉時，有下車打公共電話給該人，詢問對方被害人家屬是否有
報案？對方告知林鴻文，被害人家屬未報案，要林鴻文命被害人
家屬快交付贖款，然後把人放回去，以免押太多日引起他人懷疑
。而該人當日亦曾（多次打震動訊號行動電話）予林鴻文』等情
甚明」，而論述「依此足證，被告甲○○確有接獲被告林鴻文之
上述二通電話，及多次以震動之方式與被告林鴻文連繫」（見原
判決第二三頁末九行）。惟王天賜於第一審又供稱：林鴻文有下
車打電話，我不知道他講話內容，他只有說他要打電話給他的姪
子，我們當時沒有下車，林鴻文兩次下車都說要打電話給他的姪
子，我們兩次都沒有下車，所以不知道談話的內容等語；其先後
就林鴻文下車撥打電話之交談內容所述歧異，非無瑕疵。原判決
未予取捨，竟併採納王天賜上開相互齟齬之證據資料，作為判決
之基礎（原判決第二二頁第五至八行），亦有判決理由矛盾之違
誤。上訴意旨指摘原判決不當，非無理由，應認有發回更審之原
因。又原審於審判期日雖訊問上訴人：「對林鴻文於臨死前自行
錄音自白之錄音譯文有何意見（告以要旨並提示？）」（見原審
卷第一一七頁），惟卷內並無該錄音譯文，亦無九十一年度上訴
字第七四○號之案卷（原判決案號之一），案經發回，宜併注意
及之。
據上論結，應依刑事訴訟法第三百九十七條、第四百零一條，判
決如主文。
中　　華　　民　　國　九十四　年　　九　　月　二十二　日
                      最高法院刑事第十二庭
                          審判長法官  謝　俊　雄
                                法官  陳　世　雄
                                法官  蘇　振　堂
                                法官  吳　信　銘
                                法官  徐　文　亮
      本件正本證明與原本無異
                                      書  記  官
中　　華　　民　　國　九十四　年　　九　　月　二十七　日
                                                      Ｊ
